臺灣高等法院交通事件裁定
　抗　告　人
　即受處分人　甲○○
　　　　　　　　　　　樓
上列抗告人因違反道路交通管理處罰條例案件，不服臺灣士林地
方法院，中華民國96年11月27日所為裁定（96年度交聲字第1423
號、1424號、1425號），提起抗告，本院裁定如下：
    主  文
抗告駁回。
    理  由
一、抗告意旨略以：抗告人固有先後於民國（下同）96年4月23
    日上午7時41分許、4月30日上午7時56分許及5月14日上午7
    時40分許，駕駛車牌號碼FT－0960號自用小客車，在國道一
    號北向士林小直線段行駛於路肩，而經內政部警政署國道公
    路警察局第一警察隊逕行舉發「行駛高速公路違規行駛路肩
    」之違規，惟抗告人並不知悉該路段於上午七時至九時間並
    未開放路肩行駛，迄於5月底收到前經警逕行舉發之第一張
    違規罰單，始獲悉該路段禁行路肩，抗告人並已依法就該違
    規駕駛行為繳納罰金在案，詎抗告人於第一張罰單收到前已
    遭連續拍照舉發數次，原處分機關實有就同一事件連續裁罰
    之違誤，況依舉發照片所示，可看出民眾駕駛車輛於上開路
    段時均行走路肩，足徵一般民眾就上開違規駕駛行為係因無
    知和誤導，並無故意違法之惡意，原處分機關竟就抗告人同
    一違規駕駛行為連續開單舉發，實有違誤，抗告人不服向原
    審法院聲明異議，原審竟仍就抗告人違規使用路肩之違規行
    為，分別裁處抗告人罰鍰新台幣四千元，並記違規點數一點
    三次，實有未當，為此依法提出抗告，請求撤銷原裁定云云
    。
二、按汽車行駛高速公路，不得有在路肩上行駛之行為，高速公
    路交通管制規則第9條第1項第2款定有明文。次按汽車行駛
    於高速公路、快速公路或設站管制之道路，不遵使用限制、
    禁止、行車管制及管理事項之管制規則而有未依規定使用路
    肩者，處汽車駕駛人新臺幣（下同）3,000元以上6,000 元
    以下罰鍰，並記違規點數1點，道路交通管理處罰條例第33
    條第1項第9款及第63條第1項第1款分別定有明文。又汽車駕
    駛人行駛路肩，當場不能或不宜攔截製單舉發者，得以非固
    定式科學儀器取得證據資料證明其行為違規，記明車輛牌照
    號碼、車型等可資辨明之資料，以汽車所有人為被通知人製
    單逕行舉發，道路交通管理處罰條例第7條之2第1項第7款、
    第2項第2款、第4項分別定有明文。
三、查抗告人即受處分人甲○○於96年4月23日上午7時41分許、
    4月30日上午7時56分許及5月14日上午7時40分許，駕駛車牌
    號碼FT－0960號自用小客車，在國道一號北向士林小直線段
    違規行駛於路肩，而分別經內政部警政署國道公路警察局第
    一警察隊以抗告人有行駛高速公路違規行駛路肩之違規駕駛
    行為並掣單逕行舉發等事實，此為抗告人所不否認，並有舉
    發照片三幀及內政部警政署國道公路警察局公警局交字第ZA
    A040649號、第ZAA043199號、第ZAA042584號舉發違反道路
    交通管理事件通知單各乙紙在卷可參，抗告人上揭違規駕駛
    行為，堪予認定。至抗告人雖以前詞置辯，惟查上開違規路
    段並無開放過路肩行駛，汽車駕駛人行經交通阻塞路段，應
    依序行駛，除公路警察指揮外，不得以任何理由行駛路肩等
    情，此有內政部警政署國道公路警察局第一警察隊96年9月
    19日公警一交字第0960174111號函附卷可參，抗告人空言主
    張該路段曾開放路肩行駛，尚難遽信，且依上開高速公路交
    通管制規則之規定，汽車駕駛人禁止行駛於高速公路路肩，
    例外開放路肩行駛時，開放路段、時段均有明確告示，對於
    未告示路段、時段，汽車駕駛人自應遵守禁止行駛路肩之規
    定，不得任意違規，而以抗告人既為領有駕駛執照之駕駛人
    ，對於高速公路原則禁止行駛路肩之規定，應甚為明瞭，且
    上開違規路段既未曾開放過路肩行駛，自無是否須適時標示
    及宣導之問題，抗告人所辯並不知悉該路段禁行路肩云云，
    要係卸責之詞，而無足採。又抗告人為領有駕駛執照之駕駛
    人，對路肩設置之目的及使用限制應知之甚稔，其於上開時
    地先後三次違規行駛路肩，自屬三次違規駕駛行為，原處分
    機關因而就抗告人所有之上開自用小客車三次違規行駛路肩
    行為，分別依法逕行掣單舉發，並將舉發通知單寄發抗告人
    ，自非屬就同一事件連續裁罰，抗告人所辯因未及收受舉發
    通知單，致遭連續3次舉發而主張免責云云，尚屬無據，而
    無足採。又抗告人另辯稱上開路段同時有民眾整排行走路肩
    云云，惟縱認屬實，然抗告人究不能執他人違規事實而主張
    其自身亦有違規之權利，是抗告人上開所辯，均無足採，抗
    告人於上揭時地先後三次違規行駛路肩之違規行為，均堪認
　  定。原處分機關以抗告人所有之上開自用小客車，分別在上
    揭時、地，行駛於高速公路違規使用路肩之違規行為，係違
    反道路交通管理處罰條例第33條第1項第9款之規定，各裁處
    抗告人罰鍰4,000元，共處罰鍰計12,000元，惟查汽車駕駛
    人違反道路交通管理處罰條例第33條第1項規定者，依同條
    例第63條第1項第1款規定，除依原條款處罰鍰外，並應予記
    違規點數1點，原處分機關漏未依該條規定各記違規點數1點
    ，尚有違誤，原審因而將原處分撤銷，以抗告人上揭違規事
    實均係違反道路交通管理處罰條例第33條第1項第9款及同條
    例第第63條第1項第1款，而各裁處抗告人罰鍰4,000元，並
    記違規點數1點，經核並無不合，抗告人執上揭抗告意旨指
    摘原審裁定不當，尚難認有理由，應予駁回。
四、據上論結，應依道路交通案件處理辦法第26條，刑事訴訟法
    第412條，裁定如主文。
中　　華　　民　　國　　96　　年　　12　　月　　27　　日
　　　　　　刑事第五庭    審判長法　官  吳  敦
　　　　　　　　　　　　　　    法　官  陳祐治
　　　　 　 　　　　　　　　　　法　官  張傳栗
以上正本證明與原本無異。
不得再抗告。
                                書記官  李佩真
中　　華　　民　　國　　96　　年　　12　　月　　28　　日
